【裁判字號】    99,交抗,100
【裁判日期】    990205
【裁判案由】    聲明異議
【裁判全文】
臺灣高等法院臺中分院刑事裁定         99年度交抗字第100號
抗  告  人
即受處分人  甲○○
上列抗告人因違反道路交通管理處罰條例案件，不服臺灣臺中地
方法院中華民國98年12月28日所為裁定（原審案號：98年度交聲
字第4543號），提起抗告，本院裁定如下：
    主  文
抗告駁回。
    理  由
一、抗告意旨略以：本人開車由松竹路經往昌平路並不是紅燈狀
    況，警方目視有誤，車子停頓是經十字路口應踩煞車並非見
    到警車才停頓，又車子停下並非被警車發現闖紅燈，是自動
    停車接受攔查，因電話響起停車接電話，請撤銷原裁定，更
    為適當之裁定。
二、按汽車駕駛人，行經有燈光號誌管制之交岔路口闖紅燈者，
    處新臺幣（下同）1千8百元以上5千4百元以下罰鍰，道路交
    通管理處罰條例第53條第1項定有明文。又汽車駕駛人有53
    條之情形者，除依原條款處罰鍰外，並予記違規點數3點，
    道路交通管理處罰條例第63條第1項第3款亦有明文。
三、經查：
（一）抗告人即受處分人甲○○（下稱抗告人）駕駛車牌號碼92
      36-PT號自小客車，於民國98年8月21日2時40分許，在臺
      中市○○路與松竹路口處，為警以其有「闖紅燈（松竹路
      直行大坑方向）」之違規，違反道路交通管理處罰條例第
      53條第1項之規定，而當場開單舉發等過程，業經證人即
      舉發之警員李存平於原審具結後證述在卷，並有臺中市警
      察局舉發違反道路交通管理事件通知單影本1紙附表可稽
      ，且抗告人就其於前開時地經警攔停而以上述事由予以舉
      發之情節，亦不爭執，故上開抗告人經警開單舉發之經過
      ，除其是否確為闖越紅燈部分尚待斟酌外，餘均可確認屬
      實。
（二）又依現行交通法規，關於交通違規行為之舉發，並非僅以
      科學儀器所取得之證據資料為限，而摒除執法人員根據其
      本身見聞所為之舉發，此觀道路交通管理處罰條例第7條
      、第7條之1、第7條之2等規定，至為明確。執勤之警員依
      其本身見聞所為舉發，原則上受合法有效之推定，且於法
      院處理交通事件時到庭具結之證詞，亦適合採為判斷有無
      違規行為之基礎。而本件抗告人於行經前開交岔路口時，
      確有闖越紅燈之情事，業據證人即警員李存平於原審時結
      證甚明，並經本院核其相關證詞，未見有何誤認或明顯之
      矛盾或其他不合事理之瑕疵，且證人李存平與抗告人素不
      相識，從無糾葛，亦無可能虛構上述情節，故警員李存平
      上開證詞應可採信。
（三）再者，警員李存平於取締本件違規時，並有啟動錄音設備
      ，且將其自攔停抗告人所駕駛之自小客車後至開單告發時
      止與抗告人間之對話，提出錄音光碟1片供原審勘驗。而
      經勘驗之結果，抗告人坦承為其與警員李存平之談話，當
      時並曾向警員李存平表示：「本來是黃燈，我要趕緊過，
      結果到位置的時候，已經變成紅燈，我想要煞車煞車來不
      及。」等語。故抗告人於前揭時地確有闖越紅燈之違規行
      為，已無疑義。
（四）綜合前述，前揭抗告人闖越紅燈之違規行為至堪認定，原
      審因認原處分機關之裁罰尚無不合，而駁回抗告人之聲明
      異議，自合法適當；乃抗告人猶執前詞，否認前開違規行
      為，毫無可採。故本件抗告為無理由，應予駁回。
四、據上論結，應依道路交通案件處理辦法第26條，刑事訴訟法
    第412條，裁定如主文。
中    華    民    國    99    年    2     月    5     日
            刑事第九庭  審判長法  官  江  德  千
                              法  官  許  旭  聖
                              法  官  莊  深  淵
以上正本證明與原本無異。
不得再抗告。
                              書記官  陳  振  海
中    華    民    國    99    年    2     月    5     日

司法院資訊處製作；財團法人民間司法改革基金會備份。
